# 永续债的担保讨论

提问人：XX六子 时间：2020-07-10 19:33:05
求助陈版，我想问您一下永续债确认为权益，是否可以存在其集团公司其他关联方的担保条款？按 37 号准则，对权益工具的判定中，”不应当包括在潜在不利的条件下与其他方交换金融资产或金融负债的合同义务“，如果我们存在担保，是否违反了这一条规定？麻烦您了

回答人：chenyiwei
要使得永续债在其发行方的报表中列作权益，则其条款中不应包含担保。因为担保方一旦承担担保责任，就有权向被担保方（发行方）追偿，这样发行方仍有向担保方支付现金的现时义务。
如果提供担保的，则该担保应仅就发行人已经宣告的还本付息事项，向投资人提供担保。发行方选择递延的本金和利息不得纳入担保范围。